Inventaris van het Kabinetsarchief van het Ministerie van Buitenlandse Zaken, 1871-1940
Nationaal Archief, Den Haag
Ministerie van Buitenlandse Zaken: Kabinet en Protocol
BuZa / Kabinetsarchief
1871-1940
Z21064
64.00 meter; 918 inventarisnummers.
Normale geschreven, getypte en gedrukte documenten, geen bijzondere handschriften.
Nationaal Archief, Den Haag
Ministerie van Buitenlandse Zaken / Kabinet van de Minister
Ministerie van Buitenlandse Zaken / Directie van het Protocol
Het Kabinet was belast met de voorbereiding van verdragen en met het diplomatieke ceremonieel en had voorts (tot 1920) een belangrijke rol bij de politieke briefwisseling met de gezanten. Het archief is grotendeels op onderwerp geordend. Het bevat onder meer stukken over het personeel van de diplomatieke dienst, over bezoeken van vorstelijke personen, de accreditering van buitenlandse diplomaten in Nederland, over de Eerste Wereldoorlog en over de verlening van onderscheidingen. In een aanhangsel zijn bescheiden van de (in 1900 opgerichte) Directie van het Protocol ondergebracht. Het betreft hier onder meer: stamboeken van personeel van het departement; geloofsbrieven van Nederlandse en buitenlandse diplomaten; begrotingen van het departement over de jaren 1887-1939. De politieke rapportage door Nederlandse diplomaten in het buitenland is merendeels ondergebracht in een apart bestand (toegang 2.05.19).
Archiefvorming
Geschiedenis van de archiefvormer
In deze inventaris zijn beschreven het archief van het Kabinet van de Minister en het archief van de Directie van het Protocol over de periode 1871-1940.
Het Kabinet van de Minister is ingesteld in juni 1866 en had aanvankelijk de behandeling van aangelegenheden van geheime aard tot taak.
Tot de taken van het Kabinet kunnen de volgende onderwerpen worden gerekend
Zaken van geheime aard
Buitenlandse reizen van leden van het Koninklijk Huis en bezoeken van vorstelijke personen aan Nederland
Buitengewone zendingen
Ridderorden
Aangelegenheden betreffende personeel van vreemde gezantschappen
Het opmaken van besluiten betreffende benoeming, ontslag en verlof van het personeel van Nederlandse gezantschappen
Behandeling en bewaring der cijfers
Audiëntie-aanvragen.
In deze inventaris zijn ook stukken betreffende het protocol opgenomen. Deze taak was niet opgedragen aan het Kabinet maar aan bureau B 'Protocol en bibliotheek' van het Algemeen Secretariaat dat in 1876 werd ingesteld. Bureau B werd in 1883 bureau C dat in 1898 werd omgezet in een zelfstandig 'Directie van het Protocol'.
Tot de taken van het bureau c.q. de directie kunnen onder meer worden gerekend:
Ceremonieel
Briefwisseling tussen het staatshoofd en vreemde vorsten
Volmachten
Bekrachtiging en afkondiging van verdragen met vreemde mogendheden
Buitengewone zendingen van en naar vreemde hoven (tot 1908)
Registratie van Nederlandse en vreemde diplomatieke ambtenaren
Ontvangst van vreemde diplomaten
Geloofs- en terugroepingsbrieven
Bewaren van staatsverdragen en ratificaties
Geschiedenis van het archiefbeheer
In de periode 1866-1870 is geen apart kabinetsarchief gevormd. Wel werd een aparte agenda en klapper voor kabinetsstukken aangelegd, maar aanvankelijk werden de stukken in de gewone agenda ingeschreven en genummerd. Pas vanaf juli 1867 werden kabinetsstukken geheel apart geregistreerd.
In de beginperiode bestonden de meeste kabinetsstukken uit politieke rapportage van Nederlandse diplomatieke vertegenwoordigers in het buitenland. Deze stukken werden in een aparte serie opgenomen die al in 1853 begint. (Zie inventaris 2.05.01, inv.nrs. 2768-2833.)
De overige kabinetsstukken uit de periode 1866-1870 zijn geborgen in het verbaal- respectievelijk dossierarchief van het ministerie. Hierbij kunnen zich ook politieke rapporten bevinden, bijvoorbeeld wanneer zij niet als kabinetsstuk werden geregistreerd.
Het kabinetsarchief zoals dat is gevormd begint in 1871.
In de periode juli 1907 - augustus 1908 heeft het ministerie geen Kabinet gehad. Stukken betreffende onderwerpen die normaal gesproken bij het Kabinet werden geregistreerd, zijn tussen juli 1907 en augustus 1908 in de gewone agenda ingeschreven.
Omdat de behandeling van aangelegenheden van geheime aard tot de hoofdtaken van het Kabinet hoorde, zal men hier vele zaken aantreffen die ook in andere onderdelen van het archief van het Ministerie van Buitenlandse Zaken zijn terug te vinden.
Een duidelijke afbakening met het archief van de Directie van het Protocol heeft in deze inventaris nog niet plaatsgevonden. Een aantal verbalen en andere stukken bevindt zich in het kabinetsarchief.
In het kabinetsarchief bevinden zich ook stukken van de afdeling D.Z./K.A. Het gaat hier om de afdeling diplomatieke zaken die in 1919 werd ingesteld. Gezien de toevoeging K.A. (kabinetsaangelegenheden) is het waarschijnlijk dat het hier om zaken gaat die door het Kabinet zijn afgedaan.
Het kabinets- en protocolarchief is in januari 1985 aan het Algemeen Rijksarchief overgedragen.
Het archief is krachtens bepalingen van de Archiefwet overgebracht.
De verwerving van het archief
Het archief is krachtens bepalingen van de Archiefwet overgebracht.
Inhoud en structuur van het archief
2.05
Selectie en vernietiging
De politieke rapportage is in een aparte inventaris opgenomen (2.05.19), maar in het kabinetsarchief bevinden zich ook nog stukken hierover (rubriek V).
De op 13 mei 1940 door de chef van de afdeling Diplomatieke zaken gegeven opdracht om het naar zijn mening 'gevoelige' deel van het archief van het Ministerie van Buitenlandse Zaken te vernietigen, heeft voor het kabinets- en protocolarchief aanzienlijke gevolgen gehad.
Daar de kabinetsagenda's vanaf 1921 ontbreken, is niet precies meer na te gaan welke bescheiden aanwezig waren. De ochtendagenda's (agenda's van stukken, welke aan de koningin ter kennisneming werden aangeboden, met name de politieke rapporten) zijn wél tot 1939 bewaard gebleven, maar deze geven uiteraard een onvolledig beeld.
Wel kan met vrij grote nauwkeurigheid worden vastgesteld wat er van de politieke rapportage ontbreekt. De ontbrekende rapportage kan vermoedelijk grotendeels worden aangevuld uit de archieven van de diplomatieke en consulaire vertegenwoordigingen van Nederland in het buitenland.
De dossiers van de diplomatieke dienst, die vanaf 1936 ontbreken, zijn niet meer te reconstrueren, evenmin als de verloren gegane correspondentie van de ministers F. Beelaerts van Blokland, A.C.D. de Graeff, J.A.N. Patijn en E.N. van Kleffens en van de hoge ambtenaren J.H. van Roijen en A.M. Snouck Hurgronje.
Uit het archief is tot nog toe 13 meter vernietigd, uitsluitend uit het gedeelte dat in de jaren 1971-1973 is bewerkt. Voor een overzicht van de vernietigde stukken zie Bijlage 2. Uit het overige deel van het archief moet vernietiging nog plaatsvinden.
Aanwijzingen voor de gebruiker
Openbaarheidsbeperkingen
Deels openbaar, deels beperkt openbaar (A) of (B) [grensregelingen].
Materiële beperkingen
Aanvraaginstructie
Openbare archiefstukken kunnen online worden aangevraagd en gereserveerd. U kunt dit ook via de terminals in de studiezaal van het Nationaal Archief doen. Om te kunnen reserveren dient u de volgende stappen te volgen:
U maakt een profiel aan op www.gahetna.nl, en logt vervolgens in
Via de archiefinventaris (alleen de beschrijvingen met rode nummers) selecteert u het gewenste archiefstuk door op de knop 'Reserveren' te klikken
In het volgende scherm geeft u aan op welke dag u het archiefstuk wilt inzien
Indien u zich bevindt in de studiezaal en een tafelnummer heeft ontvangen kunt u dit nummer vermelden. Als u geen tafelnummer heeft kunt u tafelnummer 777 laten staan
Vervolgens bevestigt u uw reservering door deze te versturen.
Verwant materiaal
Beschikbaarheid van kopieën
Bijlagen
Concordans
Concordans van oude doos- en mapnummer naar huidig nummer
1 1 652
1 2 723
2 3 698
2 4 94
2 5 375
3 6 376
4 7 377
5 8 378
6 9 379
7 10 380
7 11 381
8 12 382
8 13 383
8 14 385
9 15 384
9 16 386
10 17 597
11 18 294
11 19 180
12 20 182
12 21 183
13 22 184
13 23 292
14 24 388
14 25 389
15 26 390
15 27 391
16 28 392
16 29 393
17 30 394
17 31 395
18 32 396
18 33 397
18 34 398
19 35 399
19 36 400
19 37 401
19 38 402
20 39 403
20 40 404
21 41 405
21 42 406
21 43 407
22 44 408
22 45 409
22 46 410
22 47 411
23 48 412
24 49 413
24 50 414
24 51 415
24 52 416
24 53 417
24 54 418
25 55 419
26 56 420
27 57 421
27 58 422
28 59 423
28 60 424
28 61 425
28 62 426
28 63 427
28 64 428
29 65 429
29 66 430
29 67 431
29 68 432
29 69 433
29 70 434
30 71 435
31 72 436
31 73 437
32 74 438
32 75 439
33 76 440
33 77 441
33 78 442
33 79 443
34 80 444
34 81 445
35 82 446
35 83 447
35 84 448
36 85 702
36 86 787
36 87 792
37 88 793
37 89 779
38 90 96
39 91 97
39 92 275
39 93 826
39 94 274
40 95 154
40 96 449
41 97 574
42 98 575
43 99 577
43 100 572
43 101 593
44 102 604
44 103 582
45 104 695
45 105 578
45 106 579
46 107 584
46 108 707
46 109 728
47 110 742
47 111 725
48 112 586
48 113 747
49 114 819
49 115 820
50 116 821
50 117 708
50 118 726
50 119 749
51 120 781
51 121 815
51 122 752
51 123 804
51 124 814
52 125 780
52 126 583
53 127 580
53 128 576
53 129 570
54 130 832
55 131 829
56 132 830
56 133 836
56 134 834
56 135 95
57 136 266
57 137 700
58 138 741
59 139 594
60 140 595
60 141 596
60 142 743
61 143 805
61 144 748
61 145 662
62 146 798
63 147 799
63 148 800
63 149 801
64 150 802
64 151 733
65 152 734
65 153 735
65 154 736
66 155 737
66 156 709
67 157 710
68 158 711
68 159 833
68 160 835
68 161 838
68 162 703
69 163 573
70 164.1 296
70 164.2 297
70 164.3 298
70 164.4 299
70 164.5 300
70 164.6 301
70 164.7 302
70 165 303
71 166.1 304
71 166.2 305
71 166.3 306
71 166.4 307
72 167.1 308
72 167.2 309
72 167.3 310
73 168.1 311
73 168.2 312
73 168.3 313
73 169.1 314
73 169.2 315
73 169.3 316
73 169.4 317
73 169.5 318
73 169.6 319
73 169.7 320
74 170.1 321
74 170.2 322
74 170.3 323
74 170.4 324
74 171.1 325
74 171.2 326
75 172.1 327
75 172.2 328
75 172.3 329
75 172.4 330
75 172.5 331
75 172.6 332
75 172.7 333
75 173 334
76 174 656
77 175 581
78 176 280
78 177 281
78 178 282
79 179 283
79 180 284
79 181 285
79 182 286
80 183 287
81 184 288
82 185 289
82 186 290
82 187 291
82 188 367
84 189 790
85 190 791
86 191 156
86 192 157
87 193 158
87 194 159
88 195 98
89 41 144
90 42 145
91 43 146
92 44 172
93 45 173
94 46 174
95 47 175
96 48A 176
97 48B 177
98 49 696
99 50 697
99 51 699
99 52 701
100 53 755
101 54 758
102 55 756
102 56 759
103 57 753
104 58 754
104 59 757
105 60A 151
106 60B 152
107 61A 207
107 61 256
108 61B 208
109 62 209
110 63 210
110 64 211
111 65 212
112 66 213
113 67A 168
113 67B 169
113 67C 170
114 67D 171
115 68 214
116 69 215
117 70A 216
118 70B 217
119 71 218
120 72 219
121 73 220
122 74 221
123 75 167
124 76 222
125 77 223
126 78 224
127 79A 225
128 79B 226
129 80A 227
130 80B 228
131 81A 229
132 81B 230
133 82A 231
134 82B 232
135 83A 233
136 83B 234
136 84 727
137 85 235
138 86A 236
139 86B 237
140 87A 238
141 87B 239
142 88A 240
143 88B 241
144 89 242
145 90 243
146 91A 244
147 91B 245
148 92 246
149 93A 247
150 93B 248
151 94 249
152 95 250
153 96 251
154 97 252
155 98 253
156 99 254
157 100 255
157 101 739
158 102 271
159 103 272
160 106 824
161 107 825
162 108A 187
162 108B 188
162 108C 189
162 108D 190
162 108E 191
163 109 192
164 110 193
165 111 194
166 112 195
167 113 196
168 114 197
169 115 198
170 116A 199
171 116B 200
172 117 201
173 118 202
174 119 203
175 120 204
176 121 205
177 122 262
178 123 789
178 124 267
178 125 822
179 126 600
180 127 602
180 128 601
181 129 598
182 130 599
183 131 603
184 132 750
184 133 259
185 134A 808
186 134B 809
187 135 587
188 136 588
189 137 589
190 138 590
191 139 591
192 140A 149
193 140B 150
194 140C 153
194 141 453
194 142 535
194 143 462
195 144 464
195 145 473
195 146 476
195 147 509
195 148 467
195 149 523
196 150 460
196 151 538
196 153 515
197 154 566
198 155 567
198 156 568
199 157 260
199 158 261
199 159 786
199 160 806
200 161 368
201 162 369
202 163A 370
202 163B 371
203 164 372
204 165 373
205 166A 374
205 166B 387
206 167 585
206 168 795
206 169 796
207 171 692
208 173 693
209 174 694
210 175 724
211 176A 690
212 176B 712
212 177 813
213 178 803
214 179A 744
214 179B 745
214 179C 746
215 180A 713
215 180B 714
215 180C 715
215 180D 716
215 180E 717
216 181A 718
216 181B 719
216 181C 720
217 181D 721
217 181E 722
218 182A 605
219 182B 606
220 183A 607
221 183B 608
222 184 609
223 185 610
224 186 611
225 187 663
226 188A 616
226 188 612
227 189 613
228 190A 614
229 190B 615
230 191 653
231 192 625
231 193 626
232 194 647
232 195 627
233 196 617
234 197 618
235 198 619
236 199 648
237 200 620
238 201 621
239 202 622
240 203A 664
240 203B 665
240 203C 666
240 203D 667
241 204 628
242 205A 630
243 205B 631
243 205C 632
243 205D 633
243 205E 634
243 205F 635
244 205G 636
244 205H 637
244 205I 638
244 205J 639
244 205K 640
244 205L 641
244 205M 642
244 205N 643
245 206 644
246 207 645
247 208 646
248 209 657
249 210 658
250 211 659
251 212A 660
251 212B 661
252 213 629
253 214 623
254 215 649
255 216 650
256 217 651
256 218 669
256 219 670
257 220 671
258 221 673
259 222 674
260 223 672
261 224 681
261 225 678
261 226 679
261 227 680
262 228 682
262 229A 676
262 229B 685
263 230A 686
264 230B 687
265 231A 683
266 231B 684
267 232 668
267 233 675
268 234 654
269 235 738
269 237 624
269 238 729
269 239 677
270 240 740
270 241 818
271 242 797
272 243 706
272 244 705
273 245A 257
274 245B 258
275 246 293
275 247 155
276 248 269
277 249 270
278 250 273
279 251 263
280 252A 264
281 252B 265
282 253 461
283 254 456
284 255A 529
285 255B 530
286 255C 531
287 255D 532
288 255E 533
289 255F 534
290 256 463
291 257 468
292 258 469
293 259 470
294 260 471
295 261 472
296 264 475
296 265 474
297 266 525
297 267 524
298 268 536
299 269 505
300 270 506
301 271 507
302 272 508
303 274 503
304 275 504
304 276 528
305 277 465
306 278 466
306 279 516
307 280 517
308 281 518
309 282 519
310 283 520
311 284 521
312 285 522
313 286 526
313 287 527
313 288 477
314 289 478
315 290 479
316 291 480
317 292 481
318 293 482
319 294 483
320 295 484
321 296 485
322 297 486
323 298 487
324 299 488
325 300 489
326 301 490
327 302 491
328 303 492
329 304 493
330 305 494
331 306 495
332 307 496
333 308 497
334 309 498
335 313 457
335 314 499
336 315 500
337 152 502
337 316 501
338 318 510
339 319 511
340 320 512
341 321 513
342 322 514
343 323 537
344 324 539
345 325 540
346 326 541
347 327 542
348 328 543
349 329 544
350 330 545
351 331 546
352 332 547
353 333 548
354 334 549
355 335 550
356 336 551
357 337 552
358 338 553
359 339 554
360 340 555
361 341 556
362 342 557
363 343 558
364 344 559
365 345 560
366 346 561
367 347 562
368 348 563
369 349 564
370 350 565
371 353 458
371 354 459
371 355 451
372 356 452
373 357 454
373 358 455
373 359 569
374 363 730
374 364 763
375 365 777
376 366 771
377 367 772
378 368 773
379 369 774
380 370 775
381 371 776
382 372 765
382 373 778
382 374 785
383 375 764
384 376 766
385 377 767
386 378 768
387 379 769
388 380 770
389 381 366
389 383 807
389 384 592
389 385 295
390 386A 276
391 386B 277
392 387 278
393 388 279
393 389 688
393 390 794
393 391 810
394 392 811
395 393 812
395 394 817
395 395 816
395 397 751
395 398 760
396 399 268
396 400 898
396 401 365
396 402 571
397 403 691
398 404 689
398 405 788
399 407 782
400 408 783
401 409 784
401 410 704
401 411 147
402 417 1
402 418 2
402 419 3
402 420 4
403 421 5
403 422 6
403 423 7
404 424 8
404 425 9
405 426 10
405 427 11
406 428 12
406 429 13
407 430 14
407 431 15
408 432 16
408 433 17
409 434 18
409 435 19
410 436 20
410 437 21
411 438 22
411 439 23
412 440 24
412 441 25
413 442 26
413 443 27
413 444 28
414 445 29
414 446 30
414 447 31
415 448 32
415 449 33
416 450 34
416 451 35
417 452 36
417 453 37
417 454 38
418 455 39
418 456 40
419 457 41
419 458 42
420 459 43
421 460 44
421 461 45
422 462 46
423 463 47
424 464 48
425 465 49
426 466 50
427 467 51
427 468 52
427 469 53
428 470 54
428 471 55
428 472 56
429 473 57
429 474 58
429 475 59
430 476 60
430 477 61
430 478 62
430 479 63
431 480 64
431 481 65
431 482 66
431 483 67
431 484 68
431 485 69
432 486 70
432 487 71
432 488 72
432 489 73
432 490 74
432 491 75
432 492 76
433 493 77
433 494 78
433 495 79
433 496 80
433 497 81
433 498 82
433 499 83
434 500 84
434 501 85
434 502 86
434 503 87
434 504 88
434 505 89
435 506 90
435 507 91
435 508 92
435 509 93
436 510 336
437 511 337
438 512 338
439 513 339
440 514 340
441 515 341
442 516 342
443 517 343
444 518 344
445 519 345
446 520 346
447 521 347
448 522 348
449 523 349
450 524 350
451 525 351
452 526 352
453 527 353
454 528 354
455 529 355
456 530 356
457 531 357
458 532 358
459 533 359
460 534 360
461 535 361
462 536 362
463 537 363
464 545 862
465 546 863
465 547 872
466 548 865
467 549 866
468 550 867
469 551A 868
470 551B 869
470 552 870
471 553 871
471 554 849
471 555A 850
471 555B 851
472 556 845
472 557 842
473 558 844
474 559A 841
474 559B 847
475 560 843
476 563 884
476 564 655
476 565 887
476 566A 894
477 566B 895
477 566C 896
478 566D 897
478 567 206
478 568 364
478 569 915
478 571 858
479 572 859
480 573 860
481 574 861
481 575 864
481 576 840
481 577 888
481 578 889
482 579 874
482 580 875
482 581 876
483 582 877
483 583 878
483 584 879
483 585 880
483 586 873
483 587 882
483 588 881
484 589 883
484 592 902
484 593 903
484 594 904
484 595 905
484 596 906
485 597 913
485 598 907
485 599 908
485 600 909
485 601 910
485 602 914
486 603 911
486 604 912
486 605 900
486 606 901
486 607 916
486 608 839
487 610 885
488 611 886
489 612 761
490 613 762
491 614 823
491 615 165
492 616 166
493A 618.1 185
493A 618.2 186
493A 618.3 181
493A 619 178
493A 620B 161
493A 621 162
493A 622 163
493A 623 164
493B 620A 160
494 624A 827
495 624B 828
495 625 846
495 626 148
496 627 837
496 628 731
496 629 732
496 630 848
496 631 831
497 632 890
497 633 891
497 634 892
497 635 893
498 636 852
499 637 853
500 638 854
500 639 855
500 640 856
500 641 857
501 642 335
501 643 450
502 644 99
502 645 100
502 646 101
502 647 102
502 648 103
502 649 104
502 650 105
502 651 106
503 652 107
503 653 108
503 654 109
503 655 110
503 656 111
503 657 112
503 658 113
503 659 114
503 660 115
504 661 116
504 662 117
504 663 118
504 664 119
504 665 120
504 666 121
505 667 122
505 668 123
505 669 124
505 670 125
506 671 126
506 672 127
506 673 128
506 674 129
506 675 130
507 676 131
507 677 132
507 678 133
507 679 134
507 680 135
507 681 136
508 682 137
508 683 138
508 684 139
508 685 140
508 686 141
508 687 142
508 688 143
509 689 179
Beschrijving van de series en archiefbestanddelen
- Afdeling Kabinet, A
  - Toegangen op het archief, A.1
    - Kabinetsagenda's, 1871-1920; 1-50
      In de periode aug. 1907 - aug. 1908 heeft het Kabinet niet gefunctioneerd.
      - 1871, 1
      - 1872, 2
      - 1873, 3
      - 1874, 4
      - 1875, 5
      - 1876, 6
      - 1877, 7
      - 1878, 8
      - 1879, 9
      - 1880, 10
      - 1881, 11
      - 1882, 12
      - 1883, 13
      - 1884, 14
      - 1885, 15
      - 1886, 16
      - 1887, 17
      - 1888, 18
      - 1889, 19
      - 1890, 20
      - 1891, 21
      - 1892, 22
      - 1893, 23
      - 1894, 24
      - 1895, 25
      - 1896, 26
      - 1897, 27
      - 1898, 28
      - 1899, 29
      - 1900, 30
      - 1901, 31
      - 1902, 32
      - 1903, 33
      - 1904, 34
      - 1905, 35
      - 1906, 36
      - 1907, 37
      - 1908, 38
      - 1909, 39
      - 1910, 40
      - 1911, 41
      - 1912, 42
      - 1913, 43
      - 1914, 44
      - 1915, 45
      - 1916, 46
      - 1917, 47
      - 1918, 48
      - 1919, 49
      - 1920, 50
    - Klappers op kabinetsagenda's, 1871-1915; 51-93
      Op personen en zaken.
      Soms gebrekkig van kwaliteit.
      - 1871-1872, 51
      - 1873-1874, 52
      - 1875, 53
      - 1876, 54
      - 1877, 55
      - 1878, 56
      - 1879, 57
      - 1880, 58
      - 1881, 59
      - 1882, 60
      - 1883, 61
      - 1884, 62
      - 1885, 63
      - 1886, 64
      - 1887, 65
      - 1888, 66
      - 1889, 67
      - 1890, 68
      - 1891, 69
      - 1892, 70
      - 1893, 71
      - 1894, 72
      - 1895, 73
      - 1896, 74
      - 1897, 75
      - 1898, 76
      - 1899, 77
      - 1900, 78
      - 1901, 79
      - 1902, 80
      - 1903, 81
      - 1904, 82
      - 1905, 83
      - 1906, 84
      - 1907, 85
      - 1908 jan. 1 - 1909 jan. 1, 86
      - 1909 jan. 1 - 1910 jan. 1, 87
      - 1910 jan. 1 - 1911 jan. 1, 88
      - 1911 jan. 1 - 1912 jan. 1, 89
      - 1912 jan. 1 - 1913 jan. 1, 90
      - 1913 jan. 1 - 1914 jan. 1, 91
      - 1914 jan. 1 - 1915 jan. 1, 92
      - 1915 jan. 1 - 1916 jan. 1, 93
    - Lijsten van dossiers, gevormd in de in rubriek "A d", 1867-1908; 94
    - Lijsten van dossiers, gevormd in de rubriek "A L" (varia), 1876-1924; 95
  - Organisatie, functionarissen en eigendommen van het departement, A.2
    - Algemeen, A.2.1
      - Stukken betreffende organisatie, functionarissen en eigendommen van het Departement van Buitenlandse Zaken en de Buitenlandse Dienst van Nederland, 1874-1924; 96-97
        - 1874-1914, 96
        - 1916-1924, 97
      - Stukken betreffende organisatie en personeel van Departementen van Algemeen Bestuur, ingekomen bij de secretaris-generaal jhr. A.M. Snouck Hurgronje als lid van het College van Secretarissen-Generaal, 1921-1925; 98
        Bevat tevens stukken betreffende het departementale archiefwezen.
        Voor stukken betreffende gebouwen, inventarissen van meubilair enz. zie ook het Comptabiliteits-, het Haags en het Londens Archief.
      - Begrotingen van het Departement van Buitenlandse Zaken, 1887-1939; 99-143
        Geen begrotingen voor de jaren 1900, 1907 en 1910-1914.
        - 1887, 99
        - 1888, 100
        - 1889, 101
        - 1890, 102
        - 1891, 103
        - 1892, 104
          Twee exemplaren.
        - 1893, 105
        - 1894, 106
        - 1895, 107
        - 1896, 108
        - 1897, 109
        - 1898, 110
        - 1899, 111
        - 1901, 112
        - 1902, 113
        - 1903, 114
        - 1905, 115
        - 1906, 116
        - 1908, 117
        - 1909, 118
        - 1915, 119
        - 1916, 120
        - 1917, 121
        - 1918, 122
        - 1919, 123
        - 1920, 124
        - 1921, 125
        - 1922, 126
        - 1923, 127
        - 1924, 128
        - 1925, 129
        - 1926, 130
        - 1927, 131
        - 1928, 132
        - 1929, 133
        - 1930, 134
        - 1931, 135
        - 1932, 136
        - 1933, 137
        - 1934, 138
        - 1935, 139
        - 1936, 140
        - 1937, 141
        - 1938, 142
        - 1939, 143
      - Begrotingen in den vreemde, 1876-1920; 144-146
        - 1876-1910, 144
        - 1911-1913, 145
        - 1914-1920, 146
      - Repertoire van de secretaris-generaal van het Departement van Buitenlandse Zaken van stukken aan het enregistrement onderworpen en stukken daartoe betrekkelijk (eedsafleggingen van ambtenaren buitenlandse dienst en ministerie, overeenkomsten), 1871-1912; 147
      - Index op de handelingen (en de bijlagen daarvan) van de Eerste en Tweede Kamer, 1846-1893; 148
      - Toezending cijfer-, codeaanvullingen, 1873-1939; 149-153
        - 1873-1910, 149
        - 1877-1885, 150
        - 1910-1919, 151
        - 1920-1930, 152
        - 1931-1939, 153
      - Stukken betreffende organisatie en functionarissen van Departementen van Buitenlandse Zaken en Buitenlandse diensten van vreemde mogendheden, 1874-1923; 154
      - Parlementaire controle op buitenlandse aangelegenheden in Zweden, Noorwegen en Zwitserland, 1915-1919; 155
    - Ministers, A.2.2
      - Stukken betreffende aangelegenheden van de minister, 1881-1938; 156-158
        - Jhr. W.F. Rochussen t/m jhr. R. de Marees van Swinderen, 1881-1913, 156
        - P.W.A. Cort van der Linden en jhr. J. Loudon, 1913-1918, 157
          Bevat tevens stukken betreffende het overlijden van oud-minister W.H. de Beaufort, 1918.
        - Jhr. H.A. van Karnebeek t/m J.A.N. Patijn, 1918-1938, 158